臺灣桃園地方法院交通事件裁定　　　　 96年度交聲字第542號
異　議　人
即受處分人　甲○○
原處分機關　交通部公路總局新竹區監理所中壢監理站
上列異議人因違反道路交通管理處罰條例案件，不服交通部公路
總局新竹區監理所中華民國96年8 月13日壢監裁字第裁53-DB000
0000號違反道路交通管理事件裁決書所為之處分，聲明異議，本
院裁定如下：
    主  文
異議駁回。
    理  由
一、原處分意旨略以：異議人即受處分人甲○○於民國96年7 月
    4 日凌晨1 時4 分許，駕駛車號4993-EC 號自用小客車，在
    桃園縣平鎮市○○號道路往大溪方向26.4公里處，有行車速度
    超過規定之最高時速60公里以上未滿80公里之違規，遂依道
    路交通管理處罰條例第43條第1 項第2 款之規定，裁處異議
    人罰鍰新臺幣八千元，並依同條例第63條之規定記違規點數
    3 點，且施以道安講習。
二、聲明異議意旨略以：異議人超速路段之速限應為時速90公里
    而非時速60公里，當時亦未看見路旁設有「前有測速照相」
    之閃光標誌牌，且依桃園縣政府警察局平鎮分局之函文所示
    ，警方放置閃光標誌牌之地點，與員警舉發之違規地點同為
    該路段26.4公里處，足見原處分機關之裁罰明顯有誤。
三、按「汽車駕駛人，駕駛汽車有行車速度超過規定之最高時速
    六十公里以上之情形者，處新臺幣六千元以上二萬四千元以
    下罰鍰，並當場禁止其駕駛。汽車駕駛人違反第一項、第三
    項規定者，應接受道路交通安全講習」、「汽車駕駛人有下
    列各款所列條款之一者，除依原條款處罰鍰外，並予記點：
    ....。三、有第四十三條、第五十三條或第五十四條情形之
    一者，各記違規點數三點。」，道路交通管理處罰條例第43
    條第1 項第2 款、第4 項、第63條第1 項第3 款分別定有明
    文。
四、經查，本件異議人於上開時、地有以時速120 公里超速行駛
    之違規，為異議人所不爭執，且有桃園縣政府警察局舉發違
    反道路交通管理事件通知單一紙在卷可考，堪信屬實。
五、異議人雖以前詞置辯，但查：
  (一)參酌證人即舉發員警乙○○於本院訊問時具結證稱：當日我
    們在66號快速道路往大溪方向26公里處有放置「前有測速照
    相」之告示牌，該路段26.1公里處則有1 個速限60公里之標
    誌，我們使用測速槍之地點則在該路段26.6公里處，因為測
    速槍能夠偵測之範圍僅有300 公尺，所以我們認定異議人超
    速之地點應在該路段26.4公里處等語，足認異議人超速之地
    點顯係在通過該路段26.3公里處以後之位置，另依卷附之現
    場照片所示，該路段約26.1公里處確設有速限60公里之標誌
    。稽上各情，堪認異議人超速之地點確係在速限60公里之路
    段無訛。且觀諸卷附之現場照片所示，在該速限60公里之標
    誌前方，亦確設有「前有測速照相」之告示牌，其狀甚明。
  (二)而桃園縣政府警察局平鎮分局之函文雖記載「本案違規路段
    台66線快速道路26.4公里處，員警放置有『前有測速照相』
    閃光標誌牌... 又台66線快速道路26.1公里處，有限速60公
    里之標誌牌... 」等語，然該等內容不僅與卷附證人乙○○
    所製作之職務報告所述情節有異，亦與卷附之現場照片所示
    情況不符。經勾稽比對上開文件、照片及前揭證人乙○○之
    證詞後，其中乙○○之證詞、職務報告及現場照片三者所顯
    示之現場情況均屬一致，唯獨桃園縣政府警察局平鎮分局之
    函文與上開資料有明顯矛盾之處，是該函文有關「前有測速
    照相」告示牌之設置地點係在26.4公里處之記載，顯屬有誤
    ，自應以證人乙○○前揭證述內容及卷附現場照片為認定異
    議人違規事實之證據。
六、綜上所述，本件查無任何證據證明員警舉發有何違誤情事，
    原處分機關認定異議人有行車速度超過規定之最高時速60公
    里以上未滿80公里之違規，而依道路交通管理處罰條例第43
    條第1 項第2 款、第4 項及違反道路交通管理事件統一裁罰
    基準表之規定，裁處異議人罰鍰新臺幣八千元及接受道路交
    通安全講習，並依同條例第63條第1 項第3 款之規定記違規
    點數3 點，於法並無違誤或不當之處，本件異議為無理由，
    應予駁回。
據上論斷，應依道路交通案件處理辦法第19條，裁定如主文。
中　　華　　民　　國　　96　　年　　12　　月　　31　　日
                  交通法庭    法　官　魏于傑
以上正本證明與原本無異。
如不服本裁定，應於裁定送達後5 日內向本院提出抗告狀。
　　　　　　　　　　　　　　　書記官　林怡君
中　　華　　民　　國　　97　　年　　1 　　月　　8 　　日
